# 金融工具新准则重分类问题

提问人：唐山小泥巴 时间：2018-01-11 14:14:14
资料： 2015 年购买M公司非公开发行股票 100 万元，限售三年，持股比例低于5%，会计核算计入“可供出售金融资产”，按照公允价值计量，截止 2017 年 12 月 31 日，可供出售金融资产-成本 100 万元，可供出售金融资产-公允价值变动 50 万元，其他综合收益-可供出售 37.50万元，递延所得税负债 12.50万元。 问题： 2018 年 3 月限售到期，准备对外出售，是否可以将其重分类至“以公允价值计量且其变动计入当期损益的金融资产”，如果可以怎么进行账务处理？ 准则资料： 第十九条：按照本准则第十七条分类为以摊余成本计量的金融资产和按照本准则第十八条分类为以公允价值计量且其变动计入其他综合收益的金融资产之外的金融资产，企业应当将其分类为以公允价值计量且其变动计入当期损益的金融资产。 在初始确认时，企业可以将非交易性权益工具投资指定为以公允价值计量且其变动计入其他综合收益的金融资产，并按照本准则第六十五条规定确认股利收入。该指定一经做出，不得撤销。 第二十九条：企业对金融资产进行重分类，应当自重分类日起采用未来适用法进行相关会计处理，不得对以前已经确认的利得、损失（包括减值损失或利得）或利息进行追溯调整。 第三十一条：企业将一项以公允价值计量且其变动计入其他综合收益的金融资产重分类为以公允价值计量且其变动计入当期损益的金融资产的，应当继续以公允价值计量该金融资产。同时，企业应当将之前计入其他综合收益的累计利得或损失从其他综合收益转入当期损益。

回答人：chenyiwei
你的这种情况，如果限售解除后将要出售的，则建议在新旧准则转换日（如 2018 年 1 月 1 日）调整金融资产分类时，将其转为以公允价值计量且其变动计入损益的类别。以前作为可供出售类别的指定在新准则下无效，需在新旧准则转换日重新指定。

提问人：唐山小泥巴 时间：2018-01-12 12:04:34
第十四条 金融资产转移整体满足终止确认条件的，应当将下列两项金额的差额计入当期损益： （一）被转移金融资产在终止确认日的账面价值。 （二）因转移金融资产而收到的对价，与原直接计入其他综合收益的公允价值变动累计额中对应终止确认部分的金额（涉及转移的金融资产为根据《企业会计准则第 22 号——金融工具确认和计量》第十八条分类为以公允价值计量且其变动计入其他综合收益的金融资产的情形）之和。
陈老师： 如果以公允价值计量且其变动计入当期损益的金融资产在出售时计入当期损益的金额是 当期损益=收入+其他综合收益余额-账面价值（成本+公允价值变动损益-减值准备）
对于分类为“以公允价值计量且其变动计入其他综合收益的金融资产”日常公允价值变动时计入“其他综合收益”，处置时又通过刚才的计算方法全部转入了当期投资收益，是这样理解吗？

回答人：chenyiwei
可以这样理解，但仅限于FVOCI类别的债权性投资。

提问人：唐山小泥巴 时间：2018-01-12 12:08:09
陈老师 如果转换日指定为“以公允价值计量且其变动计入其他综合收益的金融资产”，那么后续我进行充分类，将其重分类为“以公允价值计量且其变动计入当期损益的金融资产”，是不是可以将 2017 年 12 月累计形成的其他综合收益也转入重分类日的当期损益？

回答人：chenyiwei
权益类工具不可能进行这样的重分类。

提问人：唐山小泥巴 时间：2018-01-12 17:21:57
陈老师 重点是现在不知道之前形成的公允价值变动损益列示在“其他综合收益”这部分金额在新政策执行日怎么处理，请指教。谢谢！

回答人：chenyiwei
如果在新准则执行后，原先的可供出售金融资产变为FVTPL的，则在新准则生效日，将累计的公允价值变动直接转入留存收益中，日后处置该投资时不会体现为处置当期的损益。

提问人：唐山小泥巴 时间：2018-01-13 12:39:27
陈老师 还有一个问题 第十九条： 在初始确认时，企业可以将非交易性权益工具投资指定为以公允价值计量且其变动计入其他综合收益的金融资产，并按照本准则第六十五条规定确认股利收入。该指定一经做出，不得撤销。 第六十九条： 企业根据本准则第十九条规定将非交易性权益工具投资指定为以公允价值计量且其变动计入其他综合收益的金融资产的，当该金融资产终止确认时，之前计入其他综合收益的累计利得或损失应当从其他综合收益中转出，计入留存收益。 这一类金融资产在处置时产生的处置收入与账面价值差额可以计入当期损益吗？

回答人：chenyiwei
只能计入其他综合收益，永远不能计入损益。

提问人：唐山小泥巴 时间：2018-07-01 16:52:04
老师 延续新准则执行日将受限股票充分类为以公允价值计量且其变动计入其他综合收益，现在股价（ 6 月末收盘价格）低于初始投资成本，已经连续两个月，这种情况需要计提减值准备吗？

回答人：chenyiwei
指定为以公允价值计量且变动计入其他综合收益的权益类投资无需计提减值准备。

提问人：唐山小泥巴 时间：2018-07-02 10:03:21
老师，准则中第 46 条（一）按照本准则第十八条分类为以公允价值计量且其变动计入其他综合收益的金融资产和准则第 49 条 对于按照准则第十八条分类为......其他应当在其他综合收益中确认损失准备，并将减值损失或利得计入当期损益，且不应减少该金融资产在资产负债表中列示的账面价值。
老师这两条准则指的是哪类资产需要计提减值准备？ 谢谢您！

回答人：chenyiwei
指FVOCI中的债权性投资。

提问人：唐山小泥巴 时间：2018-07-02 15:49:08
老师 按照准则分类为以公允价值计量且其变动计入其他综合收益金融资产分为债务工具和权益工具，是权益工具不用计提减值，债务工具需要考虑减值吗？

回答人：chenyiwei
是。